ENZO MARIOTTO PIRES

Dsenvolvedor FullStack

CONTATO

(17) 99151-8628

mariottopires@gmail.com

github.com/m4riott0

in linkedin.com/in/enzo-mariotto

TECNOLOGIAS

BANCO DE DADOS: postgreSQL e

MySQL. I have also had experience with:

NodeJS.

TypeScript. .NET Framework

JAVA.
JavaScript.

ReactJS. HTML e CSS. Angular.

Expo (react-native). NestJS.

GitHub e GitHub Actions.

PERFIL

Comecei minha jornada na programação em 2019, quando tinha 16 anos, de lá pra cá descobri sou um apaixonado por tecnologia.

Atualmente estou utilizando e aprimorando meus conhecimentos em: Javascript, TypeScript, React, nextJS, React Native, NodeJS entre outras tecnologias que uso para criar aplicações web/mobile de alto nível e valor mas tambem ja trabalhei com tecnologias como java e C#.

Meu foco é sempre estar aprendendo e aprimorar ainda mais minhas habilidades, gosto sempre de estar em constante aprendizado e evoluindo dia após dia, e agregando muito valor.

FORMAÇÃO

CST em Analise Desenvolvimento de sistemas

Universidade Paulista - UNIP | São José do Rio Preto Campus | 2022 - 2024

EXPERIENCIA

Desenvolvedor Freelancer

São josé do rio preto - SP | 2020 - Atualmente

Agente de Organozaçã Escolar

E.E BARAO DO RIO BRANCO | Catanduva - SP | 2023 - Ago, 2024